臺灣高等法院臺中分院刑事判決
110年度侵上訴字第92號
上  訴  人  
即  被  告  何光榮



選任辯護人  李嘉耿律師
上列上訴人因妨害性自主罪案件，不服臺灣臺中地方法院110年
度侵訴字第26號中華民國110年6月29日第一審判決（起訴案號：
臺灣臺中地方檢察署109年度偵字第33720號），提起上訴，本院
判決如下：
    主  文
上訴駁回。
    犯罪事實
一、甲○○與代號AB000-H109175 （民國00年生，真實姓名、年籍
    均詳卷，下稱Ａ女）同係臺中市政府警察局太平分局○○派出
    所警友站（下稱○○警友站）副站長，其等於109 年8 月7日
    晚上，參加○○警友站在臺中市○○區○○路所舉辦之聚餐，於同
    日晚上10時許餐會結束後，因甲○○有飲酒，
    Ａ女返家之路線經過甲○○住處附近，遂由未飲酒之Ａ女駕駛車
    牌號碼000-0***號（號碼詳卷）自用小客車搭載甲○○
    返家。甲○○上車後坐在副駕駛座，見車內僅有其與Ａ女2
    人，Ａ女無從閃躲，竟基於強制猥褻之犯意，違反Ａ女之意願
    ，突然側身以雙手撫摸Ａ女之胸部，Ａ女受驚，旋將車輛停靠
    在臺中市○○區○○路之路旁，並以手將甲○○的雙手撥開，然甲
    ○○無視於此，仍承前強制猥褻之犯意，又伸出右手隔著Ａ女
    外褲觸碰其下體，並抓住Ａ女之雙手而強吻Ａ女，以此強暴方
    式對Ａ女為強制猥褻行為1 次得逞。其後因Ａ女大聲斥責，甲
    ○○始罷手，Ａ女即於同日晚上10時18分許，透過通訊軟體LIN
    E先後發送訊息、撥打電話向亦有參加上開聚餐之臺中市政
    府警察局太平分局○○派出所警員○○○、○○警友站站長之○○○○○
    求救，因○○○當時正駕車搭載其他人返家，乃請上開聚餐之
    與會者林○○前往查看Ａ女情況，並接載甲○○返家，迨○○○依照
    Ａ女所傳送之GOOGLE地圖，找到Ａ女停放在臺中市政府警察局
    太平分局○○派出所（址設臺中市○○區○○路000 號，下稱○○派
    出所）附近之車輛後，○○○請Ａ女先駕車離開，於Ａ女離去不
    久，林○○亦經友人搭載抵達現場，隨後林○○即委請友人載甲
    ○○返家。嗣經Ａ女報警處理，而循線查悉上情。
二、案經Ａ女訴由臺中市政府警察局太平分局移送臺灣臺中地方
    檢察署檢察官偵查起訴。
    理  　由
一、按被告以外之人於審判外之言詞或書面陳述，除法律有規定
    定者外，不得作為證據；又被告以外之人於審判外之陳述，
    雖不符合同法第159條之1至第159條之4之規定，但經當事人
    於審判程序同意作為證據，法院審酌該言詞陳述或書面陳述
    作成時之情況，認為適當者，亦得為證據。當事人、代理人
    或辯護人於法院調查證據時，知有第159條第1項不得為證據
    之情形，而未於言詞辯論終結前聲明異議者，視為有前項之
    同意，刑事訴訟法第159條第1項及第159條之5分別定有明文
    。本案以下由檢察官所提出而採為判決基礎之證據，其性質
    屬被告以外之人於審判外之陳述而屬傳聞證據者，上訴人即
    被告甲○○(下稱被告)、辯護人於本院準備程序及審判程序，
    均同意有證據能力，檢察官則表示沒有意見(見本院卷第61
    至62頁、第128至129頁)，本院審酌上開傳聞證據作成時之
    情況，核無違法取證及證明力明顯過低之瑕疵，為證明犯罪
    事實所必要，亦認為以之作為證據為適當，自得逕依同法第
    159條之5規定作為證據。又傳聞法則乃對於被告以外之人於
    審判外之言詞或書面陳述而為之規範。本判決以下引用之非
    供述證據，無刑事訴訟法第159條第1項規定傳聞法則之適用
    ，經本院於審判時依法踐行調查證據程序，與本案待證事實
    具有自然之關聯性，且無證據證明係公務員違法取得之物，
    依法自得作為證據。
二、訊據被告固坦承於案發當晚由Ａ女駕車搭載其返家，且車上
    僅有其與Ａ女2 人等情，惟否認有何強制猥褻犯行，辯稱：
    案發當天聚餐我有喝酒，是Ａ女載我回去，我跟Ａ女說我家的
    地址，然後說我想先睡一下，後來開了很久，都沒有開到我
    家，我跟Ａ女說你為什麼繞路開那麼久，就跟Ａ女發生爭吵，
    我沒有撲向她，也沒有摸她胸部及下體，我只有大小聲，Ａ
    女說她有打電話叫我友人來載我，然後把車開到○○派出所，
    說她不要載我了，之後○○○有到場並拿手機給我看，說我對Ａ
    女毛手毛腳，我說我沒有、我怎麼可能做這種事等語。然查
    ：
(一)被告上開犯罪事實，業據證人即告訴人Ａ女於檢察官偵訊時
    證稱：當天他們都有小酌，我們副站長就說有3 位要搭我便
    車，因為我沒有喝酒，我想說順路，就讓他們搭順風車，後
    來副站長說要續攤，所以只剩被告搭我便車，案發時我在開
    車來不及反應，被告就直接撲過來，以右手碰我左邊胸部、
    以左手碰我右邊胸部，被告的手有在我的胸部停留，當時我
    就趕快將車停在路邊，我用右手將被告的手打掉，但是被告
    繼續再撲過來摸，這過程大約3 、4 次，被告還強吻我，我
    一直閃，被告就一直抓住我的雙手，我一直抵抗，就被他碰
    到嘴唇1 下，被告有用右手隔著褲子摸我的下體1 次，大約
    2 、3 秒左右。我後來有跑下車，因為我請他下車，他不願
    意下車等語（見偵卷第61至62頁）；於原審審判時證稱：案
    發當晚因為順路我才送被告回去，我一直問你家在哪邊，因
    為我要用導航，被告一直不願意講，我也不知道怎麼開，他
    就叫我直直開，我就直直開，可是我不知道要開到哪裡去，
    在我開車的過程中，被告就撲過來摸我的胸部、下體，還要
    強吻我、強壓我，我有閃躲，但是來不及，被告就是一直要
    非禮我，所以我趕快把車停在路邊，被告在我停車後也是兩
    隻手一直撲過來，然後我打掉被告的手，我跟被告說要打電
    話請你老婆來接你回去，被告不肯，我請被告下車，被告也
    不下車，我就下車用LINE傳訊息給○○○、○○○求救，說救我、
    快來，還有傳我所在位置給他們，被告當時情緒很激動，我
    怕被告發現我在求救或因為惱羞成怒動手打我，我就趕快發
    訊息等語（見原審卷第104 至106頁、第112頁）。Ａ女前開
    證述前後一致且無明顯矛盾之瑕疵可指，又能具體詳述事發
    之過程，與一般親身經歷之受害者事後所描述之被害事實，
    尚無不符。再參以Ａ女於原審審判時證稱：我與被告在警友
    站有碰過幾次面、點頭之交而已，在本案之前完全沒有債務
    糾紛或恩怨，我跟他也沒有比較深厚的交情與往來等語（見
    原審卷第104 、110 、124 頁）。被告亦於警詢時供稱：我
    跟Ａ女有見過但不熟，沒有任何仇恨或糾紛等語(見偵卷第29
    頁)；於檢察官偵查時供稱：我跟Ａ女見過幾次面，沒有什麼
    交情，於本案案發前與Ａ女沒有恩怨等語(見偵卷第89至90頁
    )；於原審審判時供稱：我跟Ａ女沒有什麼交情等語（見原審
    卷第169頁）。則Ａ女與被告既素無往來又無怨隙，殊難想像
    Ａ女有何虛構情節、誣陷被告之理。
(二)證人○○○於檢察官偵查時證稱：Ａ女於案發當天先傳「救我」
    之訊息給我，之後再打電話給我，跟我說她被被告非禮，她
    沒有說被非禮的具體內容，只有說趕快去救她，當時Ａ女在
    電話中說話有急的感覺等語（見偵卷第75頁）；於原審審判
    時證稱：那天晚上聚餐後回家途中，我有接到Ａ女給我傳LIN
    E的訊息，之後她有再打電話給我，在電話中就說救她、她
    被非禮，她先問我被告家在哪裡，我說我不知道，她才說被
    告有非禮她，我請她發地標給我，因為我要載乙○○及女兒回
    家，所以請○○○先過去看是什麼狀況等語(見原審卷第128至1
    31頁、第134至135頁、第140頁)。證人○○○
　　於檢察官偵查時證稱：案發當晚Ａ女離開警友會聚會現場後
    ，有透過LINE跟我聯絡，她先傳送被告非禮她的訊息，並傳
    送她的地圖定位給我，訊息內容跟○○○收到的內容一樣，後
    來我去找Ａ女找不到，我以電話跟她聯絡，她說她在○○派出
    所附近等語(見偵卷第63頁)；於原審審判時證稱：○○警友站
    的聚餐結束後，我自己騎機車要回家，騎到一半就收到Ａ女
    傳送LINE的位置訊息，她說救她、被非禮，我有去Ａ女所傳
    送的地點就是臺中市○○區○○路那邊找Ａ女，找不到就打電話
    回去，後來在○○派出所外面那邊找到Ａ女跟被告，Ａ女算有生
    氣，就說被告有對她做不禮貌的事情等語（見原審卷第155
    至156頁、第158頁）。由證人○○○、○○○上揭證詞可知，證人
    ○○○與Ａ女通話時，Ａ女係以急迫語氣述說其遭被告猥褻；證
    人○○○看到Ａ女所駕車輛停在○○派出所附近而上前了解狀況時
    ，Ａ女亦氣憤表示被告有踰矩行為，是證人○○○、○○○所稱Ａ女
    陳述案發過程時有著急、生氣等情緒反應，核與Ａ女前開所
    指其遭被告觸摸胸部、下體及強吻後，立刻透過LINE傳訊息
    、撥打電話向○○○、○○○求助乙節相符，自可做為本案之補強
    證據。Ａ女指稱其於案發當晚搭載被告返家時，在車上遭被
    告強制猥褻一事，即屬有據。
(三)再觀諸Ａ女與證人○○○於109 年8 月7 日之LINE訊息截圖顯示
    （見偵字不公開卷第11頁）：
  ⒈晚上10時18分許：Ａ女傳送「救我」一詞；
  ⒉晚上10時20分許：Ａ女撥打電話(通話時間30秒)，並傳送「他
    非理（按應為『禮』）我」等語；
  ⒊晚上10時25分許：○○○回撥(通話時間22秒)；
　⒋晚上10時25分許：Ａ女傳送地點為「臺中市○○區○○社區」之GO
    OGLE地圖截圖；
  ⒌晚上10時26分許：Ａ女傳送地點為「臺中市○○區○○街00號」之
    GOOGLE地圖截圖，並傳送「快來」一詞。
　⒍晚上10時40分許：Ａ女撥打電話(通話時間1分16秒)
　⒎晚上11時1分許：Ａ女撥打電話(通話時間5分55秒)
　　由上開訊息觀之，Ａ女於該日晚上10時18分至26分之短短8分
    鐘內，陸續傳送數則訊息予證人○○○，並於該晚10時20分至1
    1時1分間，連續撥打3通電話與證人○○○聯繫，顯現Ａ女欲與
    證人○○○取得聯繫之急切心情。且以Ａ女傳送「救我」、「他
    非理（按應為『禮』）我」、「快來」等短促用語，可徵Ａ女
    斯時應係處於窘迫卻無人施以援手之狀態，始不斷請求、催
    促○○○前來搭救，此由Ａ女於1 分鐘內即傳送2 次不同地點之
    GOOGLE地圖截圖予○○○，及於原審證稱：被告當時情緒激動
    ，為免被告發現其求救舉動，遂趕快發訊息等語益明（見原
    審卷第106 頁）。佐以證人○○○於檢察官偵訊時證稱：我與Ａ
    女相關的LINE紀錄雖已經刪除，但我有看過○○○收到的簡訊
    ，她收到的簡訊內容和我收到的內容一樣，Ａ女先傳送說被
    告非禮她，並傳送她的LINE地圖定位給我等語（見偵卷第63
    頁），足知Ａ女亦透過LINE傳送相同內容之求救訊息予○○○。
    衡情，Ａ女、證人○○○、○○○與被告等人案發當時甫結束○○警
    友站所舉辦之聚餐，尚處在歡快之氣氛中，被告如未強制猥
    褻Ａ女，Ａ女焉有可能無端生事，並在事發不久即先後告知證
    人○○○、○○○其遭猥褻、拜託其等前來救助，甚至煞有其事地
    傳送GOOGLE地圖截圖予○○○、○○○，使其等知悉自己的所在位
    置？輔以證人○○○於原審證稱：我在○○派出所那邊找到Ａ女跟
    被告，怕他們又起衝突，就說這裡我來處理，請Ａ女先回家
    ，之後如果需要報案再聯絡，我回去之後約半夜12時許或凌
    晨1 時許，還有跟Ａ女通電話，Ａ女說要告被告，因為被告對
    她性騷擾等語（見原審卷第158 至159頁、第161頁）；Ａ女
    另於109 年8 月8 日凌晨2 時21分許，另傳送「佩　睡了嗎
    ？」之訊息予○○○，此有Ａ女與○○○之LINE訊息截圖存卷為憑
    （見偵字不公開卷第11頁）。則由Ａ女不顧當時乃一般人就
    寢時間，猶去電叨擾證人○○○、發送訊息予證人○○○，對照證
    人○○○、○○○上揭關於Ａ女案發後反應、態度之證詞，益徵Ａ女
    所指被告有為犯罪事實欄所載強制猥褻行為乙情，確屬真實
    可信。
(四)被告雖以Ａ女繞路，講話比較大聲，始與Ａ女發生爭執等語
　　置辯。然此情業經證人Ａ女於原審審判時予以否認，並稱被
    告從頭到尾都是清醒的，並沒有睡著等語（見原審卷第110
    頁、第121至123頁）。且被告於警詢自陳：我確實有飲酒，
    但我意識是清楚的等語(見偵卷第28頁)；於檢察官偵查時供
    稱：我當時沒有醉，意識算清楚，我還有跟Ａ女說我太太及
    小孩在家等我等語(見偵卷第90頁)；於原審審判時自承：當
    天我上車後，和Ａ女在車上有在聊天，我就說你人不錯會載
    我們回去等語（本院卷第168 頁）。顯見被告上車後有與Ａ
    女閒聊，於Ａ女駕車途中意識清楚，而得以掌握行車路線，
　　其於原審審判辯稱其告知Ａ女自家住址後，即閉眼入睡等語
    ，已難認屬實。況且，Ａ女駕車自臺中市○○區○○路出發，迄
    與被告發生爭執而停靠在臺中市○○區○○路為止，均未見有何
    繞路行駛之情事，縱使Ａ女駕車送被告返家之路線偏離而不
    如預期，被告亦可隨時指引Ａ女，而無與其發生爭吵之必要
    。又Ａ女與被告僅係泛泛之交，已如前述，則Ａ女既好意接載
    被告返家，自無刻意繞路行駛，製造與被告獨處機會，延遲
    被告與自己返家時間之必要。是被告辯稱其於Ａ女駕車一段
    時間後，始發現Ａ女方向有誤，講話比較大聲等語，容與常
    情相違，難以採信。
(五)按刑法所稱「猥褻行為」，係指性交以外，足以興奮或滿足
    性慾之一切色情行為而言；而所謂「性騷擾」，則係指性侵
    害犯罪以外，對他人實施違反其意願而與性或性別有關之行
    為，且合於性騷擾防治法第2 條第1 款、第2 款所規定之情
    形而言。同法第25條第1 項規定之「意圖性騷擾，乘人不及
    抗拒而為親吻、擁抱或觸摸其臀部、胸部或其他身體隱私處
    之行為者」，其所謂「不及抗拒」，係指被害人對於行為人
    所為之性騷擾行為，尚未及感受到性自主決定權遭受妨害，
    侵害行為即已結束而言，此即性騷擾行為與刑法上強制猥褻
    罪區別之所在。究其侵害之法益，強制猥褻罪乃侵害被害人
    之性自主決定權，亦即妨害被害人性意思形成及決定之自由
    。而性騷擾行為則尚未達於妨害性意思自由之程度，而僅破
    壞被害人所享有關於性、性別，及與性有關之寧靜及不受干
    擾之平和狀態而言。Ａ女固於警詢時證稱：被告一開始先觸
    摸到我的胸部，我先撥開他，然後罵他，我就靠路邊停在○○
    區○○路上，這時他手卻直接往我的下體摸過來，我大聲斥責
    他，他才收手。被告觸摸我身體重要部位及言語性騷擾(約
    我到汽車旅館)，就是不尊重我，讓我感到受侵犯、不舒服
    。我當時都在駕駛中(急著要送他回家)，無法反擊他，只能
    大聲喝斥他，我要對他提出性騷擾的告訴等語(見偵卷第18
    至20頁)。然Ａ女於檢察官偵查及原審審判時，業已明確且完
    整證稱其對被告觸摸胸部之行為雖有閃躲、撥開之排拒動作
    ，然被告仍抓住其雙手強吻，持續之時間並非短暫，顯非趁
    Ａ女不及抗拒而為偷襲，自難僅以Ａ女於警詢之陳述而認被告
    所為僅構成性騷擾防治法 第 25 條第1項規定之強制觸摸罪
    。辯護人於本院主張被告可能有適用強制觸摸罪之餘地等語
    (見本院卷第65至67頁)，並不足採。
(六)被告及辯護人於本院雖主張：被告案發當時乘坐Ａ女所駕駛
    之休旅車副駕駛座，右肩有繫上安全帶，依照安全帶作用原
    理推論，被告應無法在解開副駕駛座安全帶之情況下做出對
    Ａ女強制猥褻之舉動等語(見本院卷第67至68頁)。然汽車安
    全帶的作用，在車輛發生碰撞或使用緊急制動時瞬間收束，
    將乘員牢牢地拴在座椅上，以防止發生二次碰撞。在正常狀
    況下並未將乘員緊緊束縛，被告與Ａ女案發當時分別坐在副
    駕駛座及駕駛座，被告只須以正常速度將安全帶拉長，即可
    側身對Ａ女為強制猥褻行為，辯護人主張被告若係突然發力
    撲向Ａ女，應受安全帶拉力而無法撲向Ａ女等語，難以憑採。
(七)被告及辯護人於本院雖又主張：原審未審酌Ａ女著急、生氣
    之情緒反應源由多端，被告案發當下又有情緒激動情狀，Ａ
    女停車後應可就近向路人、民宅住戶求援或在原地等候證人
    ○○○、○○○到場協助，竟捨此不為，仍駕駛該休旅車行經臺中
    市○○○○社區、臺中市○○區○○街00號至○○派出所附近，與常情
    相違之舉，原審仍予採認，認事用法有疑義等語(見本院卷
    第68至70頁)。然告訴人Ａ女於原審審判時已證述：我停在路
    邊向○○○求救後，○○○跟我說那你趕快開到警察局，因為被告
    不願意下車，所以我只好又趕快上車，然後把車開到附近的
    ○○派出所等語（見原審卷第113頁）；證人○○○於原審審判時
    亦證稱：Ａ女當時給我的地標，我看不清楚，我有用LINE打
    電話跟Ａ女講不然你就Google到最近的派出所等語（見原審
    卷第131至132 頁），則以Ａ女當時驚魂未定、被告又不願下
    車，證人○○○復表示其不知Ａ女所在位置，Ａ女依證人○○○之提
    議而上車將車輛開往附近派出所，以便讓○○○、○○○易於尋得
    其所在位置，難認有違常之處。再衡諸妨害性自主犯行之被
    害人常因顧及自身安危、個人隱私及名譽，或考慮其與加害
    者彼此之關係、日後相處問題，而在案發當時未能及時呼救
    或報警，尚屬合情合理。以Ａ女與被告均係○○警友站副站長
    ，並非毫不相識之陌生人，Ａ女一旦訴諸法律途徑，此間所
    牽涉者即非單純只有Ａ女和被告2 人，亦可能使○○警友站及
    其成員於社會上遭到負面觀感。Ａ女非無可能為顧及彼此顏
    面、○○警友站成員間之和諧，擔心如立刻報案將來需面臨訴
    訟程序而可能受到二度傷害等諸多因素，而於事發當下先向
    同為○○警友站一員之證人○○○、○○○求助。況證人○○○乃臺中
    市政府警察局太平分局○○派出所警員，Ａ女向擁有警察身分
    之證人○○○求救，即係展現其向擁有偵查犯罪公權力之公務
    員尋求協助之意，亦與一般人遇到緊急狀況，在第一時間本
    能地向自己所信賴、熟悉之人求助之反應相符
　　。再告訴人Ａ女於原審審判時證稱：我沒有想到要就近到○○
    派出所尋求警方協助，是因為○○○有說馬上到，所以我想說
    交給我們自己的所內警員處理，然後想說那邊有監視器，被
    告比較不敢亂來。我把車停在○○派出所附近後有先下車，後
    來我上車去請被告下車，我說如果你再不下車，○○○已經在
    過來的路上，應該差不多快到了，被告聽到後沒幾秒鐘，○○
    ○就到場，然後我下車，被告看到○○○來才跟著下車等語（見
    原審卷第116、121頁）。再佐以被告於車上遭Ａ女大聲斥責
    後業已罷手，未再侵犯Ａ女，則Ａ女自覺能藉證人○○○即將到
    場處理一事讓被告願意下車，且附近即係派出所，始放下戒
    心而再度上車，而未至○○派出所報案，並無違常之處。當不
    能以證人○○○於原審證稱：我的車停在Ａ女的車後面，外面都
    沒看到人，Ａ女跟被告兩個人都在車裡面等語(見原審卷第15
    7頁)，反指被告此前未對Ａ女為強制猥褻行為。從而，辯護
    人以Ａ女應可就近向路人、民宅住戶求援或在原地等候證人○
    ○○、○○○到場協助，竟仍駕駛該休旅車至○○派出所附近、未
    至派出所報警等節質疑Ａ女所為指訴之真實性，無以憑採。
(八)綜上所述，Ａ女就案發過程所述之主要情節一致，並無明顯
    重大足以動搖事實認定之瑕疵可指；且Ａ女在案發當下即轉
    述其遭被告強制猥褻乙事予證人○○○、○○○知悉，亦與證人○○
    ○、○○○前開證稱Ａ女用LINE告知其等此事之證詞互核相符；
    另有證人林○○所證○○○請其到○○派出所接載被告返家乙情(見
    偵卷第97至98頁、原審卷第144至155頁)；及車牌號碼000-0
    *** 號自用小客車之車行紀錄匯出文字資料、監視器影像翻
    拍畫面、車輛詳細資料報表、Ａ女、○○○與○○○之LINE訊息截
    圖等件（見偵卷第25、49至51頁，偵字不公開卷第9 、11頁
    ，原審卷第177 、179 頁），得與Ａ女之指訴互為補強。是
    以，Ａ女所陳信而有徵，被告及其辯護人前揭所辯各節，均
    無足取。從而，本案事證已臻明確，被告上開強制猥褻犯行
    至堪認定，應依法論科。
(九)被告之辯護人雖請求本院勘驗Ａ女於109年8月16日之警詢錄
    音光碟，欲證明Ａ女於警詢時之狀況，並請求函調本案志工
    之訪視報告，欲證明Ａ女事後之精神狀況等語(見本院卷第63
    頁)。然本院並未援引告訴人Ａ女之警詢筆錄作為不利被告認
    定之證據，且辯護人亦未說明Ａ女於警詢時有何遭受不正訊
    問之情狀，本院自無加以調查之必要；另本件社工僅於原審
    110年5月11日單次陪同Ａ女至原審開庭，過往並無訪視紀錄
    ，有臺中市家庭暴力及性侵害防治中心110年9月2日家防護
    字第0000000000號函在卷可稽(見本院卷第83頁)，就此部分
    自無從加以調查。末查辯護人於本院雖以Ａ女於原審到庭作
    證時，有不願回想遭侵害過程之情事(見原審卷第105頁)，
    而質以Ａ女係因創傷後壓力症候群而無法回想或是刻意隱瞞
    ，請求調閱Ａ女之健保就診紀錄及在仁愛醫療財團法人○○仁
    愛醫院之就診紀錄等語(見本院卷第105至106頁、第151至15
    2頁)，然本件於偵審過程中，始終未認定Ａ女有創傷後壓力
    症候群情事，且告訴人Ａ女於原審審判時業已接受傳喚到庭
    作證，並表示其就部分細節不復記憶，係因為不願回想所致
    等語(見原審卷第105頁)，衡酌人類對於不愉快的過往採取
    選擇性遺忘或刻意遺忘之措施，並非罕見，則Ａ女就細節部
    分不復記憶，自無悖於常情之處。辯護人請求調閱就診紀錄
    部分，本院亦認無調查之必要，併此說明。
三、論罪科刑：
(一)按猥褻行為，係指性交以外，足以興奮或滿足性慾之其他一
    切色慾行為。本件被告以手撫摸Ａ女胸部、隔著外褲碰觸下
    體及強吻Ａ女等行為，依社會一般通念，已足以引起性慾之
    興奮與滿足，自屬猥褻行為。又Ａ女於檢察官偵查及原審審
    判時均證稱：被告在車上撫摸我胸部時，我就以我右手將他
    手打掉，我一直在那邊抗拒、一直在閃，他在車上抓住我兩
    隻手強吻我嘴巴，我就一直抵抗等語(見偵卷第62頁、原審
    卷第114頁)，堪認被告於行為當時，業已違反Ａ女之意願甚
    明。而被告以抓住Ａ女雙手而強吻Ａ女之方式，使Ａ女在駕駛
    座上難以脫困，應認係以強暴之方式對Ａ女為強制猥褻之行
    為。故核被告所為，係犯刑法第224條之強制猥褻罪。
(二)被告先撫摸Ａ女胸部之後，又觸碰Ａ女下體、強吻Ａ女等行為
    ，係於密切接近之時地實施，侵害相同之法益，各行為之獨
    立性極為薄弱，依一般社會健全觀念，在時間差距上，難以
    強行分開，在刑法評價上，以視為數個舉動之接續施行，合
    為包括之一行為予以評價，較為合理，應論以接續犯一罪。
    公訴意旨雖認被告以雙手觸摸Ａ女胸部，係對Ａ女性騷擾，其
    後始升高為強制猥褻之犯意，而對Ａ女為強制猥褻行為等情
    ，然被告對Ａ女上開數行為，既屬接續犯，並無證據顯示被
    告原本僅具有對Ａ女性騷擾之犯意，嗣後始提升為強制猥褻
    之犯意(況如公訴意旨所指如係屬實，被告於對Ａ女為觸摸胸
    部之性騷擾犯行，遭Ａ女撥開被告雙手後，被告所為之性騷
    擾犯行已經完結，其嗣後再觸碰Ａ女下體、強吻Ａ女等舉動，
    乃另行起意之問題，應與犯意變更無涉)。是公訴意旨此部
    分所認，為本院所不採。
四、原審經審判結果，以被告上開犯罪事證明確，適用刑法第22
    4條之規定，審酌被告無視Ａ女善意搭載其返家，僅為滿足個
    人性慾，竟利用其與Ａ女獨處之機會，而為前述強制猥褻犯
    行，使Ａ女身心受創，造成Ａ女難以磨滅之傷害，此參Ａ女於
    原審審判時表示：事情發生的當下，我非常害怕，到現在回
    想起來都很害怕等語（見原審卷第113 頁）自明，被告所為
    實應非難；並考量被告否認犯罪，及其迄未與Ａ女達成和（
    調）解，或彌補其所受損害、取得諒宥等情，自無從輕量刑
    之餘地；兼衡被告此前曾涉有公共危險犯行而經檢察官為緩
    起訴處分之素行，有臺灣高等法院被告前案紀錄表存卷可按
    ，及其於原審審判時自述之智識程度、工作、收入及家庭生
    活狀況（見原審卷第174 頁），暨其犯罪之動機、目的、手
    段等一切情狀，量處有期徒刑10月之刑。核其認事用法俱無
    不當，且在量刑時審酌上開情狀，顯已注意及考量刑法第57
    條所列各款事項，所處刑度符合罰當其罪之原則，亦與比例
    原則相符，並無輕重失衡之情。被告提起上訴，仍執前詞否
    認犯行，其上訴並無理由，應予駁回。
據上論斷，應依刑事訴訟法第368條，判決如主文。
本案經檢察官張聖傳提起公訴，檢察官丙○○到庭執行職務。
中　　華　　民　　國　　110 　年　　11　　月　　16　　日
            刑事第四庭     審判長法　官   蔡  名  曜
                                 法　官   黃  玉  琪
                                 法　官   林  宜  民
以上正本證明與原本無異。
如不服本判決應於收受送達後20日內向本院提出上訴書狀，其未
敘述上訴理由者，並得於提起上訴後20日內向本院補提理由書（
均須按他造當事人之人數附繕本）「切勿逕送上級法院」。因疫
情而遲誤不變期間，得向法院聲請回復原狀。
                                 書記官   謝  安  青
　　　　　　　　　　　　　　　　 
中　　華　　民　　國　　110 　年　　11　　月　　16　　日

附錄本案論罪科刑法條：
中華民國刑法第224條
對於男女以強暴、脅迫、恐嚇、催眠術或其他違反其意願之方法
，而為猥褻之行為者，處 6 月以上 5 年以下有期徒刑。